臺灣新竹地方法院民事裁定  
111年度聲字第193號
聲  請  人  創心醫電股份有限公司

兼法定代理  
人          蔡崑熹  
相  對  人  呂宗達  
上列當事人間聲請停止強制執行事件，本院裁定如下：
    主  文
聲請人以新臺幣肆佰伍拾萬元為相對人供擔保後，本院一一一年
度司執字第五○五六七號執行事件之強制執行程序，於本院一一
一年度重訴字第二一二號債務人異議之訴事件全案判決確定或撤
回、和解終結前，應暫予停止。
    理  由
一、本件聲請意旨略以：相對人前執本院109年度司票字第1722
    號民事裁定為執行名義，對聲請人之財產聲請本院以111年
    度司執字第50567號清償票款強制執行事件（下稱系爭執行
    事件）為執行程序，惟聲請人已清償相對人所主張之本票債
    權，本件強制執行之執行名義已消滅，聲請人業已另行具狀
    對相對人提起債務人異議之訴事件在案，而聲請人之財產恐
    因系爭執行事件，有不能回復之虞，爰依強制執行法第18條
    第2項規定，聲請供擔保金後停止強制執行程序等語。
二、按有回復原狀之聲請，或提起再審或異議之訴，或對於和解
    為繼續審判之請求，或提起宣告調解無效之訴、撤銷調解之
    訴，或對於許可強制執行之裁定提起抗告時，法院因必要情
    形或依聲請定相當並確實之擔保，得為停止強制執行之裁定
    ，強制執行法第18條第2項定有明文。
三、經查，聲請人對系爭執行事件，已在本院對相對人提起債務
    人異議之訴，現由本院以111年度重訴字第212號案件審理在
    案等情，業據本院調取該等民事執行事件、民事事件卷宗核
    閱無訛，故聲請人聲請在上開債務人異議之訴判決確定前，
    停止上開強制執行程序，並無不合，應予准許。
四、擔保金額之核定：
㈠、按法院依強制執行法第18條第2項定擔保金額而准許停止強制
    執行之裁定者，該項擔保係預備供債權人因停止執行所受損
    害之賠償，其數額應依標的物停止執行後，債權人未能即時
    受償或利用該標的物所受之損害額，或其因另供擔保強制執
    行所受之損害額定之，非以標的物之價值或其債權額為依據
    ，最高法院86年度臺抗字第442號裁判可資參照。
㈡、查本院系爭執行事件，相對人聲請強制執行之債權額為新臺
    幣（下同）21,500,000元，聲請執行標的，包括對聲請人蔡
    昆熹之多筆不動產及動產、其對第三人之多筆債權，及聲請
    人創心醫電股份有限公司對第三人之多筆債權，此業經本院
    調取系爭執行事件卷宗核閱無訛。又聲請人提起債務人異議
    之訴，係請求將系爭執行事件之執行程序撤銷，故相對人在
    停止執行期間，即受有未能執行受償之利息損害。是本院審
    酌相對人上開執行名義之債權額，及其因未能即時依強制執
    行程序受償之損害額，暨聲請人所提起之債務人異議之訴案
    情之繁簡程度，參考各級法院辦案期限實施要點規定，第一
    、二、三審程序審判案件之期限分別為1年4個月、2年及1年
    ，加上裁判送達、上訴、分案等期間，預估聲請人提起債務
    人異議之訴獲准停止執行因而致相對人之執行延宕之期間，
    約為審理期間4年方得定讞。則以上開債權數額按法定利率
    計算，相對人因停止執行可能所受利息損失約為4,300,000
    元（計算式：21,500,000元×5％×4），再加計相對人所受之
    其他一切損失，爰酌定擔保金額為450萬元，並准許聲請人
    於供此擔保後，在本院111年度重訴字第212號債務人異議之
    訴事件全案終結確定前，停止上開執行程序。
五、爰依強制執行法第18條第2項，裁定如主文。
中　　華　　民　　國　　111 　年　　 12　　月　　12 　日
                  民事第二庭　　　法　官　鄭政宗
上列為正本係照原本作成。
如對本裁定抗告，須於裁定送達後10日內向本院提出抗告狀。
中　　華　　民　　國　　111 　年　　12　　月　　12　　日
                                　書記官　黃志微